【裁判字號】    92,訴,499
【裁判日期】    920514
【裁判案由】    違反槍砲彈藥刀械管制條例
【裁判全文】
臺灣彰化地方法院刑事判決                          九十二年度訴字第四九九號
    公  訴  人  臺灣彰化地方法院檢察署檢察官
    被      告  甲○○
右列被告因違反槍砲彈藥刀械管制條例案件，經檢察官提起公訴（九十一年度偵字第
八九○八號），本院判決如左：
    主  文
甲○○未經許可，寄藏可發射子彈具有殺傷力之槍枝，處有期徒刑壹年貳月，併科罰
金新臺幣玖萬元，罰金如易服勞役，以新臺幣玖佰元即銀圓參佰元折算壹日。扣案之
改造貝瑞塔九二手槍壹枝（含彈匣壹個，槍枝管制編號0000000000）、直
徑約八‧五ｍｍ之土造子彈貳顆，口徑九ｍｍ之制式子彈壹顆，均沒收。
    事  實
一、甲○○曾分別因違反麻醉藥品管理條例、肅清煙毒條例、懲治盜匪條例等案件，
    經法院各判處有期徒刑五年六月、三年一月、七年十一月確定，經合併執行，於
    民國九十一年四月十一日假釋付保護管束，猶不知戒慎，明知手槍及子彈均係管
    制物品，未經許可不得持有、寄藏，竟於民國九十一年四月間某日，在彰化縣二
    林鎮○○路二林工商前，受其友人洪文村（已於九十一年七月二十七日死亡）之
    託，代為寄藏具有殺傷力之改造貝瑞塔手槍一枝（含彈匣一個，槍枝管制編號：
    0000000000）、具有殺傷力之口徑九ｍｍ制式子彈一顆、、具有殺傷
    力之直徑約八‧五ｍｍ土造子彈三顆（鑑定試射一顆），藏置在其位於彰化縣二
    林鎮○○街二五號三樓之七現居處，而未經許可，寄藏可發射子彈具有殺傷力之
    改造手槍及子彈。嗣於九十一年十二月二十九日上午十時四十分許，為警在其上
    開現居處查獲，並扣有前述具殺傷力之改造手槍一支（含彈匣一個）及子彈四顆
    。
二、案經彰化縣警察局員林分局報請臺灣彰化地方法院檢察署檢察官偵查起訴。
    理  由
一、右揭事實業據被告甲○○於偵查中及本院審理時坦承不諱，復有改造貝瑞塔手槍
    一枝（含彈匣一個）、土造子彈三顆、制式子彈一顆扣案可資佐證。又上開槍、
    彈經送請內政部警政署刑事警察局鑑定，鑑驗結果認為：改造玩具手槍係仿貝瑞
    塔廠半自動手槍製造之玩具手槍，換裝土造金屬槍管及土造金屬滑套而成之改造
    手槍，機械性能良好，可擊發適用之子彈，具有殺傷力；另口徑九厘米之制式子
    彈一發及土造金屬子彈三發亦均具有殺傷力，有該局九十二年三月二十日刑鑑字
    第○九二○○○五一五八號槍彈鑑定書在卷足憑，本件事證已臻明確，被告犯行
    堪以認定。
二、被告甲○○受洪文村之託，未經許可，寄藏改造手槍及子彈，核其所為，係犯槍
    砲彈藥刀械管制條例第十一條第四項之未經許可，無故寄藏可發射子彈具殺傷力
    之槍枝罪、第十二條第四項之未經許可，寄藏子彈罪。被告於同一時地，一行為
    而觸犯上開二罪名，為想像競合犯，應依法從情節較重之未經許可，無故寄藏可
    發射子彈具有殺傷力之槍枝罪處斷。公訴人認被告係犯槍砲彈藥刀械管制條例第
    十一條第四項之未經許可，無故寄藏改造手槍罪嫌、第十二條第四項之未經許可
    ，寄藏子彈罪嫌。惟按寄藏與持有，均係將物置於自己實力支配之下，僅寄藏必
    先有他人之持有行為，而後始為之受寄代藏而已，故寄藏之受人委託代為保管，
    其保管之本身，亦屬持有，不過，此之持有係受寄之當然結果。又（修正前）槍
    砲彈藥刀械管制條例第七條第四項，第十一條第二項係將「持有」與「寄藏」為
    分別之處罰規定，則單純之「持有」，固不包括「寄藏」，但「寄藏」之受人委
    託代為保管，其保管之本身所為之「持有」，既係「寄藏」之當然結果，法律上
    自宜僅就「寄藏」行為為包括之評價，不應另就「持有」予以論罪（最高法院七
    十四年台上字第三四○○號判例意旨參照）。本案被告甲○○係受其友人洪文村
    之託而代為保管上開槍、彈，此經被告於偵查中及本院審理時供述甚明，被告係
    受寄代藏槍、彈，而非自己持有，參照上開最高法院判例意旨所示，法律上自宜
    僅就「寄藏」行為為包括之評價，不應另就「持有」予以論罪，附此敘明。爰審
    酌槍、彈氾濫之情形已嚴重影響臺灣社會之治安狀況，對於一般人民生活安寧造
    成嚴重影響，被告明知寄藏手槍及子彈係違法行為，竟仍代他人寄藏具有殺傷力
    之改造手槍及子彈，被告所為惡性非輕，並審酌其無持上開槍、彈犯罪，且犯罪
    後坦承犯行，深具悔意等一切情狀，量處如主文所示之刑，並就罰金部分諭知易
    服勞役之折算標準。扣案之改造貝瑞塔九二手槍一枝（含彈匣一個，槍枝管制編
    號0000000000），尚未試射之直徑約八‧五ｍｍ土造子彈二顆，口徑
    九ｍｍ之制式子彈一顆，均係違禁物，不問屬於犯人與否，均應依刑法第三十八
    條第一項第一款規定沒收。另原具有殺傷力而因送驗試射之直徑約八‧五ｍｍ土
    造子彈一顆，均已因試射而失其原有子彈之結構及效能，不具有殺傷力，已非違
    禁物而成廢棄之物，自無庸併為沒收之宣告。
據上論斷，應依刑事訴訟法第二百九十九條第一項前段，槍砲彈藥刀械管制條例第十
一條第四項、第十二條第四項，刑法第十一條前段、第五十五條前段、第四十二條第
二項、第三十八條第一項第一款，罰金罰鍰提高標準條例第二條，判決如主文。
本案經檢察官許嘉龍到庭執行職務。
中      華      民      國    九十二    年      五      月    十四    日
                                臺灣彰化地方法院刑事第一庭
                                  法      官  宋  恭  良
右正本證明與原本無異。
如不服本判決，應於判決送達後十日內向本院提出上訴狀，上訴於臺灣高等法院臺中
分院( 須附繕本 )。
告訴人或被害人對於判決如有不服具備理由請求檢察官上訴者，其上訴期間之計算係
以檢察官收受判決正本之日期為準。
                                  法院書記官  劉  玫  金
中      華      民      國    九十二年      五      月    十五    日
附錄論罪法條：
槍砲彈藥刀械管制條例第十一條第四項：
未經許可，持有、寄藏或意圖販賣而陳列第一項所列槍砲者，處一年以上七年以下有
期徒刑，併科新臺幣七百萬元以下罰金。
槍砲彈藥刀械管制條例第十二條第四項：
未經許可，持有、寄藏或意圖販賣而陳列子彈者，處五年以下有期徒刑，併科新台幣
三百萬元以下罰金。列被告因


司法院資訊處製作；財團法人民間司法改革基金會備份。
